【裁判字號】    97,易,198
【裁判日期】    970407
【裁判案由】    違反毒品危害防制條例
【裁判全文】
臺灣新竹地方法院刑事宣示判決筆錄       97年度易字第198號
公  訴  人  臺灣新竹地方法院檢察署檢察官
被      告  乙○○
                  （現另案在臺灣新竹監獄新竹分監執行中）
指定辯護人  本院公設辯護人甲○○
上列被告因違反毒品危害防制條例案件，經檢察官提起公訴（96
年度毒偵1788號、97年度毒偵字第148、403號）後，聲請改依協
商程序而為判決，本院於中華民國97年4月7日下午4 時30分在本
院刑事第6法庭宣示判決，出席職員如下：
法官起立朗讀判決主文、犯罪事實要旨、處罰條文及告以上訴限
制、期間並提出上訴狀之法院，且諭知記載其內容：
一、主  文：
    乙○○施用第二級毒品，累犯，處有期徒刑拾月。扣案之第
    二級毒品安非他命壹包（毛重零點肆公克），沒收銷燬；
    又施用第二級毒品，累犯，處有期徒刑拾月。扣案之吸食器
    壹組，沒收；又施用第二級毒品，累犯，處有期徒刑拾月。
    扣案之第二級毒品安非他命貳包（毛重分別為零點肆、零點
    公克），沒收銷燬，吸食器壹組，沒收。應執行有期徒刑
    壹年捌月。扣案之第二級毒品安非他命包（毛重分別為零
    點肆、零點肆、零點公克），均沒收銷燬；吸食器貳組
    ，沒收。
二、犯罪事實要旨：
(一)、乙○○前於民國94年間，因違反毒品危害防制條例案件，經
    本院於94年3月22日，以94年度訴字第104號判決分別判處有
    期徒刑8月、10月，並經定應執行刑為有期徒刑1年4 月確定
    ，於95年5月31日縮刑期滿執行完畢。復於96 年間因贓物案
    件，經本院以96年度竹簡字第1233號簡易判決判處有期徒刑
    3月確定，現正服刑中。
(二)、乙○○前於87年2 月間，因施用第二級毒品案件，經本院依
    職權以87年度易字第540 號裁定送觀察、勒戒結果，認無繼
    續施用毒品傾向，於87年8 月12日自勒戒處所釋放，而由本
    院以87年度易字第540號判決免刑確定。又於88年6月間，因
    施用第二級毒品案件，經本院以88年度毒聲字第1170號裁定
    送勒戒處所觀察、勒戒後，因認有繼續施用毒品之傾向，再
    經本院以88年度毒聲字第1633號裁定令入戒治處所施以強制
    戒治1年，於88年9月1日入所執行，嗣其強制戒治執行滿3月
    後，經戒治處所認無繼續戒治之必要，乃報由檢察官聲請本
    院以89年度毒聲字第421號裁定停止戒治，於89年3 月7日因
    停止其處分而出監，所餘戒治期間付保護管束，旋其停止戒
    治所餘戒治期間於89年7 月16日屆滿，視為強制戒治期滿執
    行完畢；該次刑期部份亦經本院以88 年度竹簡字第565號刑
    事簡易判決判處有期徒刑5月確定，嗣後再經本院於89年8月
    25日以89年度聲字第831號裁定免除刑之執行確定。
(三)、再於89年8 月間，因施用第二級毒品案件，經檢察官聲請強
    制戒治，本院於89年11月29日，以89年度毒聲字第2790號裁
    定令入戒治處所施以強制戒治1 年，於90年3月5日入所執行
    ，嗣其強制戒治執行滿3 月後，經戒治處所認無繼續戒治之
    必要，乃報由檢察官聲請本院以90年度毒聲字第1606號裁定
    停止戒治，於90年11月6 日因停止其處分之出監，所餘戒治
    期間付保護管束，旋其停止戒治所餘戒治期間於91年3月4日
    屆滿，視為強制戒治期滿執行完畢；同時其本次非法施用第
    二級毒品之犯行，亦經本院於89年12月11日，以89年度竹北
    簡字第377號刑事簡易判決，判處有期徒刑5月確定，並於91
    年7月16日易科罰金執行完畢。復於92年1月間，因施用第二
    級毒品案件，經檢察官聲請強制戒治，本院於92年5 月23日
    ，以92年度毒聲字第225號裁定令入戒治處所施以強制戒治1
    年，於92年6月6日入所執行，嗣其強制戒治處分因毒品危害
    防制條例之修正而於93年1月9日經檢察官指揮免予繼續執行
    ，視為強制戒治已執行完畢；其刑期部份亦經本院以92年度
    易字第238號刑事判決，判處有期徒刑6 月確定，並於93年6
    月15日縮刑期滿執行完畢。
(四)、詎仍不知戒慎其行，復分別基於施用第二級毒品安非他命之
    犯意，分別於下列時、地施用第二級毒品安非他命各乙次：
１、於96年11月24日凌晨3 時15分許，為警採尿往前回溯96小時
    內某不詳時間，在不詳處所，施用第2 級毒品安非他命乙次
    ，嗣於同日凌晨3 時許，在新竹市○○路棒球旅館前為警查
    獲，並扣得第2 級毒品安非他命乙包（毛重0.43公克），復
    採其尿液，檢驗結果呈安非他命、甲基安非他命陽性反應而
    查悉上情。
２、於97年1月8日14時25分許，為警採尿往前回溯96小時內某不
    詳時間，在不詳處所，施用第2 級毒品安非他命乙次，嗣於
    同日13時許，在新竹市○○街451巷7號前為警查獲，並扣得
    安非他命吸食器乙組，復採其尿液，檢驗結果呈安非他命、
    甲基安非他命陽性反應而查悉上情。
３、於97年1 月21日12時許，在新竹市○○路全國加油站前，以
    玻璃球燒烤方式，施用第2級毒品安非他命1次，嗣於同日16
    時20分許，在新竹市○○路2段158巷巷口為警查獲，並扣得
    第2級毒品安非他命2小包（毛重分別為0.4公克、0.3公克）
    、安非他命吸食器1 組，復採其尿液，檢驗結果呈安非他命
    、甲基安非他命陽性反應而查悉上情。
三、處罰條文：
    毒品危害防制條例第10條第2項。
四、扣案之第二級毒品安非他命3 包（分別為毛重0.43公克，
    以96年度安保管字第390 號扣押中，見96年度毒偵字第1788
    號卷第31頁；毛重0.3公克；毛重0.4公克，均見97年度
    毒偵字第148號卷第10 頁），均係第二級毒品安非他命，不
    問屬於犯人與否，應依毒品危害防制條例第18條第1 項前段
    之規定，沒收銷燬之。另扣案之吸食器2 組（分別見97年度
    毒偵字第403號卷第8 頁、97年度毒偵字第148號卷第10頁）
    ，均為被告所有，供施用第二級毒品安非他命所用之物，業
    據被告供承在卷，應依刑法第38條第1項第2款之規定沒收。
五、協商判決除有刑事訴訟法第455條之4第1項第1款於本訊問程
    式終結前，被告撤銷協商合意或檢察官撤回協商聲請者；第
    2款被告協商之意思非出於自由意志者；第4款被告所犯之罪
    非第455條之2第1項所定得以協商判決者；第6款被告有其他
    較重之裁判上一罪之犯罪事實者；第7 款法院認應諭知免刑
    或免訴、不受理者情形之一，及違反同條第2 項「法院應於
    協商合意範圍內為判決；法院為協商判決所科之刑，以宣告
    緩刑或2 年以下有期徒刑、拘役或罰金為限」之規定者外，
    檢察官與被告均不得上訴。
六、如有前項得上訴之情形，得自收受宣示判決筆錄送達之日起
    10日內，向本院提出上訴書狀，上訴於第二審法院。上訴書
    狀應敘述具體理由，未敘述上訴理由者，應於上訴期間屆滿
    後20日內補提理由書狀於本院（均須按他造當事人之人數附
    繕本，並請勿「逕送上級法院」）。
中    華    民    國    97    年    4     月    7     日
                  刑事第三庭  法  官  林惠君
以上正本證明與原本無異。
中    華    民    國    97    年    4     月    7     日
                              書記官  蔣淑君
附錄本案處罰實體法條全文：
毒品危害防制條例第10條第2項
施用第二級毒品者，處3年以下有期徒刑。


司法院資訊處製作；財團法人民間司法改革基金會備份。
